【裁判字號】    89,易,1789
【裁判日期】    891012
【裁判案由】    妨害名譽
【裁判全文】
臺灣桃園地方法院刑事判決                       八十九年度易字第一七八九號
    公  訴  人  臺灣桃園地方法院檢察署檢察官
    被      告  乙○○
右列被告因妨害名譽案件，經檢察官提起公訴（八十八年度偵字第一七六四四號），
本院判決如左：
        主  文
乙○○連續公然侮辱人，處拘役伍拾日，如易科罰金以參佰元折算壹日。
        事  實
一、緣乙○○於民國八十五年間，因拆除其新購坐落於桃園縣中壢市○○段五五二地
    號土地上，門牌號碼為桃園縣中壢市○○街四十一號之舊有房屋時，擅自拆除其
    與洪榮明所有坐落於桃園縣中壢市○○段五五一地號土地上，門牌號碼為桃園縣
    中壢市○○街三十九號房屋共有之圍牆，致與洪榮明前開房屋之現使用人甲○○
    ，為圍牆毀損乙節，經常發生爭執，詎乙○○竟基於概括犯意，自八十八年年初
    某日起至八十八年十一月六日止，連續於桃園縣中壢市○○街附近之不特定人得
    以共見共聞之情況下，以「精神異常」、「嫁不出去」、「老處女」、「媽媽沒
    有教養」、「要拿狗和伊交配」等足以貶損他人社會評價之言語，多次公然侮辱
    甲○○。
二、案經被害人甲○○訴由台灣桃園地方法院檢察署檢察官偵查起訴。
        理  由
一、訊據被告乙○○矢口否認有右揭侮辱之犯行，辯稱：伊是中醫師，亦未住在該處
    附近，不可能以前詞言詞辱罵甲○○云云。惟查，右揭事實業據告訴人甲○○指
    訴明確，並經祕密証人Ａ１到庭証述屬實，復有被告於其房屋施工之現場照片十
    三幀附卷可稽，被告於前揭時間既常至前開房屋施工，且其因圍牆毀損一事，而
    常與告訴人甲○○發生爭執，業據被告自承在卷，則依其所述情節，顯然對告訴
    人甲○○之所為，必至為痛恨，是以其藉辱罵前詞以洩心中不滿，亦無違常情，
    職故，被告之前開辯詞，僅係畏罪卸責之詞，洵無足取，本件事証已臻明確，被
    告之犯行堪以認定。
二、核被告所為，係犯刑法第三百零九條第一項之公然侮辱罪。被告先後多次犯行，
    時間緊接，犯罪構成要件相同，顯係基於概括犯意反覆為之，為連續犯，應論以
    一罪，並加重其刑。爰審酌被告犯罪之動機、目的、手段，犯罪時所受之刺激及
    其品性、生活狀況、智識程度、犯罪所生之損害，及犯罪後態度等一切情狀，量
    處如主文所示之刑，並諭知易科罰金之折算標準，以資懲儆。。
據上論斷，應依刑事訴訟法第二百九十九條第一項前段、刑法第五十六條、第三百零
九條第一項、第四十一條，罰金罰鍰提高標準條例第一條前段、第二條，判決如主文
。
本案經檢察官魏雯祈到庭執行職務。
中      華      民      國      八十九    年      十     月     十二    日
                                臺灣桃園地方法院刑事第一庭
                                    法  官  林  恆  吉
右正本證明與原本無異。
如不服本判決，應於判決送達後十日內向本院提出上訴狀( 應附繕本 )，上訴於
臺灣高等法院。
                                    書記官  楊  坤  忠
中        華        民        國   八十九   年   十   月    二十四    日
附論罪科刑法條之依據
刑法第三百零九條
公然侮辱人者，處拘役或三百元以下罰金。
以強暴犯前項之罪者，處一年以下有期徒刑、拘役或五百元以上罰金。


司法院資訊處製作；財團法人民間司法改革基金會備份。
